【裁判字號】    97,簡上,205
【裁判日期】    970917
【裁判案由】    傷害
【裁判全文】
臺灣士林地方法院刑事判決             97年度簡上字第205號
上  訴  人  臺灣士林地方法院檢察署檢察官
被      告  甲○
上列上訴人因被告傷害等案件，不服本院刑事庭民國97年5月30
日97年度簡字第359 號第一審刑事簡易判決（偵查案號：臺灣士
林地方法院檢察署97年度偵字第3119號），提起上訴，本院管轄
第二審之合議庭判決如下：
    主  文
上訴駁回。
    事實及理由
一、本案經本院審理結果，認第一審判決被告甲○犯刑法第277
    條第1 項之傷害罪及刑法第304 條第1 項之強制罪，各處拘
    役20日，應執行拘役30日，並諭知如易科罰金，以新臺幣（
    下同）1,000 元折算1 日，其認事、用法及量刑均無不當，
    應予維持，爰引用第一審判決書記載之犯罪事實、證據及理
    由（如附件判決書）。
二、檢察官上訴意旨略以：茲據告訴人乙○○具狀請求上訴，略
    以：被告犯罪手法嚴重，犯後態度不佳，毫無悔意，且未與
    告訴人達成和解，所為犯行惡性非輕，原審量刑尚嫌過輕，
    爰依法提起上訴，請求撤銷原判決，另為適法判決云云。
三、按量刑之輕重，係事實審法院得依職權自由裁量之事項，茍
    已斟酌刑法第57條各款所列情狀而未逾越法定刑度，則不得
    遽指為違法；又刑罰之量定屬法院自由裁量之職權行使，但
    仍應審酌刑法第57條所列各款事由及一切情狀，為酌量輕重
    之標準，並非漫無限制，在同一犯罪事實與情節，如別無其
    他加重或減輕之原因，下級法院量定之刑，亦無過重或失輕
    之不當情形，則上級法院對於下級法院之職權行使，原則上
    應予尊重（最高法院72年度台上字第6696號判例、85年度台
    上字第2446號判決意旨參照）。由上可知，法律固賦予法官
    自由裁量權，但此項裁量權之行使，並非得以任意或自由為
    之，仍應受一般法律原則之拘束，必須符合法律授權之目的
    ，並受法律秩序之理念、法律感情及慣例所規範，法官量刑
    權雖係受法律拘受之裁量原則，但其內涵仍將因各法官之理
    念、價值觀、法學教育背景之不同而異，是以自由裁量之界
    限仍難有客觀之解答，端賴法官於個案審判時，依個案事由
    加以審酌，若無裁量濫用情事，難謂有不當之處。經查，原
    審於量刑時，已審酌被告之素行，本件被告係因勞資糾紛而
    對告訴人為傷害及強制等犯行之犯罪動機、告訴人所受之傷
    勢及於原審審理中坦承犯行之犯後態度等情狀，就被告所犯
    傷害罪及強制罪，分別判處拘役20日，應執行拘役30日，並
    依刑法第41條第1 項前段之規定諭知易科罰金之折算標準，
    核係在法定刑內科處其刑，且無違法或不當之處。又告訴人
    於原審調解時，要求被告賠償1 百萬元（有調解紀錄表1 份
    附於原審卷第14頁可參），被告未能與告訴人達成和解乙節
    ，乃原審法院於判決時所知，並已於量刑時加以考量之事項
    ，而以被告年逾60歲，本件復係因勞資糾紛引起之犯罪，被
    告稱其現無工作，因年邁致尋覓工作經常碰壁，無力賠償告
    訴人等情（參見本院卷第32頁），應屬可信，參諸被告於本
    院準備程序中曾當庭向告訴人道歉（參見本院卷第18頁），
    雖告訴人不表接受，仍可見被告犯後之悔意，是告訴人與被
    告雙方雖無法達成和解，尚不能因此即認被告犯後態度不佳
    ，毫無悔意。本件上訴人係依告訴人之請求提出上訴，惟告
    訴人請求上訴意旨僅憑己意對原審量刑職權之合法行使任意
    指摘，要求本院撤銷原判決，並對被告從重量刑，並未提出
    任何積極證據指出原審之量刑有何違誤之處，從而，上訴人
    據以上訴，自難認其上訴為有理由，自應將其上訴駁回。
據上論斷，應依刑事訴訟法第455 條之1 第1 項、第3 項、第36
8 條、第373 條，判決如主文。
本案經檢察官徐名駒到庭執行職務。
中    華    民    國    97    年    9     月    17    日
                 刑事第六庭審判長法  官  汪梅芬
                                 法  官  莊明達
                                 法  官  吳祚丞
以上正本證明與原本無異。
對於本判決不得上訴。
                                 書記官  方蘭芬
中    華    民    國    97    年    9     月    17    日
附錄本案論罪科刑法條：
中華民國刑法第277條第1項
（普通傷害罪）
傷害人之身體或健康者，處 3 年以下有期徒刑、拘役或 1 千元
以下罰金。
中華民國刑法第304條第1項
（強制罪）
以強暴、脅迫使人行無義務之事或妨害人行使權利者，處3 年以
下有期徒刑、拘役或3 百元以下罰金。


司法院資訊處製作；財團法人民間司法改革基金會備份。
